臺灣士林地方法院刑事判決                          九十一年度訴字第一九六號
    公  訴  人  臺灣士林地方法院檢察署檢察官
    被      告  甲○○
右列被告因違反毒品危害防制條例案件，經檢察官提起公訴（九十年度毒偵字第一八
二四、一八三四號），本院判決如左：
    主  文
甲○○連續施用第一級毒品，處有期徒刑玖月，扣案海洛因貳包（壹包驗餘淨重零點
參柒公克、壹包驗餘淨重壹點零貳公克）沒收銷燬、注射針筒參支、生理食鹽水壹瓶
、衛生紙貳團均沒收；又連續施用第二級毒品，處有期徒刑肆月，扣案安非他命壹包
（驗餘淨重零點壹貳公克）沒收銷燬；應執行有期徒刑拾壹月，扣案海洛因貳包（壹
包驗餘淨重零點參柒公克、壹包驗餘淨重壹點零貳公克）、安非他命壹包（驗餘淨重
零點壹貳公克）沒收銷燬、注射針筒參支、生理食鹽水壹瓶、衛生紙貳團均沒收。
    事  實
一、甲○○前因施用毒品案件，經觀察、勒戒後，認有繼續施用毒品之傾向送強制戒
    治，嗣經法院裁定停止戒治，所餘戒治期間付保護管束期滿，業經台灣士林地方
    法院檢察署檢察官於民國九十年八月十四日，以九十年度戒毒偵字第七五號不起
    訴處分確定。詎甲○○仍不知悛悔，於九十年十一月三日下午六時許採尿往前回
    溯九十六小時內之某時，在不詳處所施用第二級毒品安非他命。其復另行起意，
    於九十年十一月三日下午六時許採尿往前回溯二十四小時內某時，在不詳處所施
    用第一級毒品海洛因，為警於九十年十一月三日下午一時三十分許在台北市○○
    區○○路一段三二七號香格里拉旅館五○六號房查獲，並扣得安非他命一包（驗
    餘淨重○．一二公克）、海洛因一包（驗餘淨重○．三七公克）、注射針筒二支
    、生理食鹽水一瓶、衛生紙二團。甲○○復基於前開施用海洛因之概括犯意，又
    於九十年十一月十日下午五時許，在台北市內湖區某撞球場外，施用第一級毒品
    海洛因。其復基於前開施用安非他命之概括犯意，於九十年十一月十一日凌晨二
    時許採尿往前回溯九十六小時內之某時，在不詳處所施用第二級毒品安非他命。
    為警於九十年十一月十一日凌晨零時許，在台北市○○區○○路與長安西路口查
    獲，並當場扣得海洛因一包（驗餘淨重一點零二公克）、注射針筒一支，因悉上
    情。
二、案經台北市政府警察局內湖分局、大同分局移送台灣士林地方法院檢察署檢察官
    偵查起訴。
    理  由
一、右揭事實，業據被告甲○○坦承不諱，並有台北市立療養院煙毒尿液檢驗報告二
    份、憲兵司令部刑事鑑識中心九十一年一月三十日（九一）綱得字第一二三四號
    、九十一年三月五日（九一）綱得字第二五九四號鑑驗通知書各一紙在卷可稽。
    而扣案之白粉二包，經法務部調查局鑑定結果，分別含有海洛因成分，有該局九
    十年十二月十九日（九○）陸（一）00000000號、九十年十二月十七日
    （九○）陸（一）00000000號鑑定通知書各一份附卷可參。另扣案之顆
    粒一袋，經台北市政府警察局鑑定結果，含有甲基安非他命成分，亦有該局九十
    年十二月二十八日北市鑑毒字第七四二號鑑驗通知書影本一紙附卷可稽。此外，
    復有注射針筒三支、生理食鹽水一瓶、衛生紙二團扣案可證。被告施用第一級毒
    品海洛因、施用第二級毒品安非他命之犯行，事證明確，堪以認定。
二、被告前因施用第二級毒品安非他命案件，經觀察、勒戒後，認有繼續施用毒品之
    傾向送強制戒治，嗣經法院裁定停止戒治，所餘戒治期間付保護管束期滿，業經
    台灣士林地方法院檢察署檢察官於九十年八月十四日，以九十年度戒毒偵字第七
    五號不起訴處分確定，有台灣士林地方法院檢察署刑案資料查註紀錄表、台灣高
    等法院被告全國前案紀錄表及經電腦網路調取之不起訴處分書各一份在卷可佐。
    是被告本件所犯施用第一級毒品海洛因、第二級毒品安非他命，係五年內再犯毒
    品危害防制條例第十條第一項、第二項之罪，應可認定。
三、核被告所為，分別係犯毒品危害防制條例第十條第一項、第二項之施用第一級、
    第二級毒品罪。其先後二次施用海洛因、安非他命犯行，時間緊接、方法相同，
    觸犯構成要件相同之罪名，顯係基於概括犯意為之，應依刑法第五十六條連續犯
    之規定，分別論以一罪，並均加重其刑。被告第二次施用安非他命之犯行，雖未
    據檢察官起訴，惟與起訴部分有連續犯之裁判上一罪關係，本院自得併予審理，
    附此敘明。又被告所犯上開二罪，犯意個別，罪名有異，應予分論併罰之。爰審
    酌被告素行及其犯罪之動機、手段、其施用毒品係侵害其身體法益、於本件犯罪
    後尚能坦承犯行、態度良好等一切情狀就其所犯二罪，分別量處如主文所示之刑
    ，並依法定其應執行之刑。
四、扣案之海洛因二包（一包驗餘淨重○．三七公克、一包驗餘淨重一．○二公克）
    、安非他命一包（驗餘淨重○．一二公克）為第二級毒品，應依毒品危害防制條
    例第十八條第一項之規定沒收銷燬。另扣案注射針筒三支、生理食鹽水一瓶、衛
    生紙二團，為被告所有供犯罪所用之物，業據其供承在卷，應依法沒收。
五、依刑事訴訟法第二百九十九條第一項前段、毒品危害防制條例第十條第一項、第
    二項、第十八條第一項、刑法第十一條、第五十六條、第五十一條第五款、第三
    十八條第一項第二款，判決如主文。
本案經檢察官黃梅淑到庭執行職務。
中      華      民      國      九十一      年      五    月    十四    日
                                   臺灣士林地方法院刑事第一庭
                                       法  官  劉  秉  鑫
右正本證明與原本無異。
如不服本判決應於送達後十日內向本院提出上訴狀。
                                       書記官  徐  基  典
中      華      民      國      九十一      年      五    月    二十    日
附錄本案論罪科刑法條全文
毒品危害防制條例第十條第一項、第二項
  施用第一級毒品者，處六月以上五年以下有期徒刑。
  施用第二級毒品者，處三年以下有期徒刑。
